【裁判字號】    99,易,2381
【裁判日期】    990824
【裁判案由】    竊盜
【裁判全文】
臺灣臺中地方法院刑事判決              99年度易字第2381號
公  訴  人  臺灣臺中地方法院檢察署檢察官
被      告  甲○○
選任辯護人  王世勳律師
被      告  丁○○
上列被告等因竊盜案件，經檢察官提起公訴（99年度偵字第9611
號），本院判決如下：
    主  文
甲○○、丁○○共同竊盜，各處有期徒刑貳月，如易科罰金，均
以新臺幣壹仟元折算壹日。
    犯罪事實
一、緣甲○○、丁○○皆受雇於桓凱電業有限公司（下稱桓鎧公
    司），桓鎧公司向台灣電力股份有限公司（下稱台電公司）
    承包工程，工作內容包含將台灣公司電線桿移除並覆蓋砂石
    填平移除後所留之坑洞；於民國99年4月12日13時20分許，
    甲○○、丁○○依桓鎧公司指示將臺中縣清水鎮○○路565-
    34號旁之電線桿拆除後，竟不思以正當管道取得砂石回填坑
    洞，而意圖為桓鎧公司不法之所有，共同基於竊盜之犯意聯
    絡，由甲○○駕駛桓鎧公司所有之車牌號碼Q9-422號自用大
    貨車裝載桓鎧公司所有之挖土機（廠牌KOBOTA、編號PY-012
     70），丁○○則駕駛乙○○所有之車牌號碼1492-ZH號自用
    小貨車緊跟在後，一同前往經濟部水利署第三河川局所管轄
    之坐落於臺中縣清水鎮○○段2383地號、2384地號及2385地
    號土地（即臺中縣清水鎮○○路高美堤防附近），由甲○○
    操作前開挖土機挖取前揭土地上之砂石，再放置於丁○○所
    駕駛之前開自用小貨車上，共計盜採3立方公尺之砂石；嗣
    於同日13時40分許，為警在上開地點查獲。
二、案經臺中縣警察局清水分局報告臺灣臺中地方法院檢察署檢
    察官偵查起訴。
    理  由
一、證據能力之說明：按被告以外之人於審判外之言詞或書面陳
    述，除法律有規定者外，不得作為證據，刑事訴訟法第159
    條固定有明文，惟被告以外之人於審判外之陳述，雖不符同
    法第159條之1至之4規定，而經當事人於審判程序同意作為
    證據，法院審酌該言詞陳述或書面陳述作成時之情況，認為
    適當者，亦得為證據；又當事人、代理人或辯護人於法院調
    查證據時，知有第159條第1項不得為證據之情形，而未於言
    詞辯論終結前聲明異議者，視為有前項之同意，同法第159
    條之5亦定有明文。其立法意旨在於傳聞證據未經當事人之
    反對詰問予以核實，原則上先予排除，惟若當事人已放棄詰
    問或未聲明異議，基於證據資料愈豐富，愈有助於真實發現
    之理念，且強化言詞辯論原則，法院自可承認該傳聞證據例
    外擁有證據能力。經查，本判決所引用下列各項證據方法之
    證據能力，被告甲○○及其選任辯護人、被告丁○○及檢察
    官於本院審理程序時，就本院引用之下列證據之證據能力均
    未加爭執，且本院審酌各該證據作成之形式，均無瑕疵、與
    待證事實具有關聯性等情況，認為適當，且無不法取得之情
    事，應認得為證據，揆諸前開說明，就本案所引用之供述、
    書面證據均具有證據能力，合先敘明。
二、上揭犯罪事實，業據被告甲○○、丁○○於警詢、偵查中及
    本院審理時均坦承不諱，且經證人即財政部國有財產局臺灣
    中區辦事處技佐黃俊哲及證人即經濟部水利署第三河川局資
    產課課長張思源於警詢中證述明確；又臺中縣清水鎮○○段
    23 83地號、2384地號及2385地號土地係由經濟部水利署第
    三河川局管轄，有大甲溪（高美堤防）出海口附近實測圖、
    土地第二類謄本各3紙在卷可佐，此外，復有現場照片16張
    、刑案現場測繪圖1紙、扣押筆錄、扣押物品目錄表及證物
    責付保管單各1份附卷可稽，足認被告2人之自白，應與事實
    相符，堪予採信。本案事證明確，被告2人竊盜犯行，洵堪
    認定。
三、核被告甲○○、丁○○所為，均係犯刑法第320條第1項之竊
    盜罪。又被告2人就前揭犯行，有犯意聯絡及行為分擔，均
    為共同正犯。爰審酌被告2人素無前科，有渠2人之臺灣高等
    法院被告前案紀錄表、臺灣臺中地方法院檢察署刑案資料查
    註記錄表在卷可稽，其等為桓鎧公司利益，竟不思以正途取
    得砂石回填坑洞而隨意挖取國有土地竊取砂石，缺乏法治觀
    念，惟本件竊取之手段尚稱平和，犯罪後被告2人尚能坦承
    犯行，態度良好等一切情狀，分別量處如主文所示之刑，並
    均諭知易科罰金之折算標準。末查，被告2人以投機心態竊
    取國有土地之砂石，對環境傷害甚鉅，渠等圖一己之方便，
    破壞環境生態，造成社會負擔，認不宜為緩刑之宣告，附此
    敘明。至查獲時扣案之挖土機、自用大貨車、自用小貨車雖
    為被告2人供本件竊盜犯罪所用之物，惟均非被告2人所有，
    此有車籍查詢資料表在卷可佐，爰不併予宣告沒收。
據上論斷，應依刑事訴訟法第299條第1項前段，刑法第320第1項
、第28條、第41條第1項前段，刑法施行法第1條之1第1項、第2
項前段，判決如主文。
本案經檢察官丙○○到庭執行職務
中    華    民    國    99    年    8     月    24    日
                  刑事第十四庭  法  官  許月馨
以上正本證明與原本無異。
如不服本判決應於收受送達後10日內向本院提出上訴書狀，並應
敘述具體理由；其未敘述上訴理由者，應於上訴期間屆滿後20日
內向本院補提理由書（均須按他造當事人之人數附繕本）「切勿
逕送上級法院」。
                                書記官  黃美雲
中    華    民    國    99    年    8     月    24    日
附錄論罪科刑法條
中華民國刑法第320條
（普通竊盜罪、竊佔罪）
意圖為自己或第三人不法之所有，而竊取他人之動產者，為竊盜
罪，處5年以下有期徒刑、拘役或5百元以下罰金。
意圖為自己或第三人不法之利益，而竊佔他人之不動產者，依前
項之規定處斷。
前二項之未遂犯罰之。

司法院資訊處製作；財團法人民間司法改革基金會備份。
